【裁判字號】    90,易,1182
【裁判日期】    901218
【裁判案由】    竊盜
【裁判全文】
臺灣屏東地方法院刑事判決                          九十年度易字第一一八二號
    公  訴  人  臺灣屏東地方法院檢察署檢察官
    被      告  乙○○
右被告因竊盜案件，經檢察官提起公訴（九十年度偵字第五○五三號），本院判決如
左：
     主  文
乙○○共同竊盜，處有期徒刑陸月，如易科罰金，以參佰元折算壹日。
     事  實
一、乙○○與黃一雄（另由檢察官簽分他案偵辦）共同意圖為自己不法所有，於民國
    九十年七月六日十二時許共騎乘乙○○嫂嫂所有之機車，前往屏東縣內埔鄉里○
    路一五八號前竊取甲○○所有之車號ＰＨＦ－５４０號機車，得手後兩人以一人
    騎乘一人推車方式騎離現場逃逸揚長他去，幸為朱麗玉所目擊，經報警循線查獲
    上情。
二、案經屏東縣警察局內埔分局報告臺灣屏東地方法院檢察署檢察官偵查起訴，乙○
    ○於審理中逃逸，經發佈通緝始到案審理。
     理  由
一、訊據被告乙○○固坦承在上開時地，幫黃一雄推車號ＰＨＦ－５４０號機車離開
    現場，惟矢口否認有竊盜犯行，辯稱：當天黃一雄叫我載他出去，於是我就騎我
    嫂嫂之機車載他出去，到了富田村里仁路時，黃一雄就下車，叫我在榕樹下等他
    ，隔一會，就看他牽一輛機車出來，他叫我幫他推，因當時我有喝酒，一時間也
    沒想那麼多就幫他推了云云，經查：右開犯行，業據被害人甲○○指訴綦詳，且
    經證人朱麗玉證述無訛，參以被告見黃一雄於片刻時分間，即毫無來由地牽一輛
    機車出來，且又無鑰匙啟動該車，顯非正當使用者甚明，惟被告仍與黃一雄分工
    將機車推離開現場，其顯有圖為黃一雄不法所有之犯意，被告上開所辯，無非卸
    責之詞，不足採信。本件事證明確，被告竊盜犯行洵堪認定。
二、核被告所為係犯刑法第三百二十條第一項之普通竊盜罪。被告與黃一雄間，有犯
    意聯絡及行為分擔，均為共同正犯。爰審酌被告不思上進，為貪圖小利而竊取他
    人財物，且該機車迄今尚未尋獲，造成被害人相當之損失，惟被告年紀尚淺，智
    慮未臻成熟，且被告犯後尚能坦認犯行等一切情狀，量處如主文所示之刑，並諭
    知易科罰金之折算標準。
據上論斷，應依刑事訴訟法第二百九十九條第一項、刑法第二十八條、第三百二十條
第一項、第四十一條第一項前段、罰金罰鍰提高標準條例第一條前段、第二條，判決
如主文。
本案經檢察官陳新君到庭執行職務
中      華      民      國      九十      年      十二    月    十八    日
                                      臺灣屏東地方法院刑事第二庭
                                          法  官  包梅真
右判決正本證明與原本無異。
對於本判決如有不服應於收受送達後十日內向本院提出上訴書狀上訴於台灣高等法院
高雄分院並按他造當事人之人數附具繕本。
                                          書記官  蔡進吉
中      華      民      國      九十      年      十二    月    十九    日
附錄法條：
刑法第三百二十條第一項
意圖為自己或第三人不法之所有，而竊取他人之動產者，為竊盜罪，處五年以下有期
徒刑、拘役或五百元以下罰金。


司法院資訊處製作；財團法人民間司法改革基金會備份。
